【裁判字號】    97,訴,80
【裁判日期】    970812
【裁判案由】    違反槍砲彈藥刀械管制條例
【裁判全文】
臺灣臺南地方法院刑事判決                97年度訴字第80號
公  訴  人  臺灣臺南地方法院檢察署檢察官
被      告  甲○○
選任辯護人  蔡淑文律師
上列被告因違反槍砲彈藥刀械管制條例案件，經檢察官提起公訴
（96年度偵字第15729號），被告就被訴犯罪事實為有罪之陳述
，本院合議庭裁定進行簡式審判程序，判決如下：
    主  文
甲○○未經許可，持有槍砲之主要組成零件，累犯，處有期徒刑
拾月，併科罰金新臺幣拾萬元，罰金如易服勞役，以新臺幣壹仟
元折算壹日。扣案口徑九MM制式子彈拾肆顆、彈匣壹個（屬
SIG SAUER半自動手槍之制式彈匣）均沒收。
    事  實
一、甲○○曾於民國（下同）80年間，因違反肅清煙毒條例案件
    ，經臺灣高等法院臺南分院判處有期徒刑十四年六月確定，
    於86年4月3日假釋出獄，於94年6月9日假釋付保護管束期滿
    未經撤銷假釋視為執行完畢。猶不知悔改，於96年10月12日
    16時許，在臺南市○區○○路正覺寺對面建築工地旁，拾獲
    口徑12 GAUGE之制式霰彈三十顆、口徑9mm制式子彈五十一
    顆及SIG SAUER廠半自動手槍之主要組成零件制式彈匣一個
    ，未經許可而持有之。嗣於96年10月16日上午9時10分許，
    在臺南市○○區○○街一段188巷口為警查獲，並扣得上開
    制式霰彈三十顆（已全部試射）、制式子彈五十一顆（已採
    樣試射十七顆）及彈匣一個。
二、案經臺南市警察局第三分局報告臺灣臺南地方法院檢察署檢
    察官偵查起訴。
    理  由
一、本案被告甲○○所犯違反槍砲彈藥刀械管制條例第十二條第
    四項、第十三條第四項之罪，並非死刑、無期徒刑或最輕本
    刑有期徒刑三年以上之罪，亦非高等法院管轄第一審案件，
    被告於審理時對於被訴犯罪事實為有罪之陳述（本院卷第39
    頁），經告知被告簡式審判程序之旨，並聽取檢察官、被告
    之、辯護人意見後，本院合議庭裁定進行簡式審判程序，是
    本案之證據調查，依刑事訴訟法第二百七十三條之二規定，
    不受同法第一百五十九條第一項、第一百六十一條之二、第
    一百六十一條之三、第一百六十三條之1及第一百六十四條
    至第一百七十條規定之限制，合先敘明。
二、上揭犯罪事實，業據被告於警詢、偵查及本院審理時坦承不
    諱，並有經警在被告所駕駛車號：6666-LV自小客車上查獲
    口徑12 GAUGE之制式霰彈三十顆、口徑9mm制式子彈五十一
    顆及SIG SAUER廠半自動手槍之主要組成零件制式彈匣一個
    扣案可資佐證，復有搜索筆錄、扣押物品目錄表各一份及查
    獲現場照片十一張附卷可參。且上開查扣之物，經送鑑定結
    果：
    (一)扣案之口徑12GAUGE之制式霰彈原為三十四顆，經內政部
      警政署刑事警察局鑑定全部試射結果：其中三顆雖可擊發
      ，惟發射動能不足，不具殺傷力、一顆無法擊發，不具殺
      傷力，其餘三十顆均可擊發，認具殺傷力，有內政部警政
      署刑事警察局96年12月11日刑鑑字第0960166650號槍彈鑑
      定書、97年4月17日刑鑑字第0970035346號函附卷可佐。
    (二)扣案口徑9mm制式子彈五十一顆，經內政部警政署刑事警
      察局採樣其中十七顆試射結果，均可擊發，認均具殺傷力
      ，亦有該局96年12月11日刑鑑字第0960166650號槍彈鑑定
      書在卷可參。
    (三)另扣案之彈匣一個，業經內政部以97年5月20日內授警字
      第0970870699號函覆本院，認係SIG SAUER廠半自動手槍
      之制式彈匣，屬內政部86年11月24日台（86）內警字第
      8670683號公告之槍砲主要組成零件，有該函附卷可明。
    綜上，被告自白核與事證相符，犯行洵堪認定
三、核被告甲○○所為，係違反槍砲彈藥刀械管制條例第十二條
    第四項未經許可持有子彈罪與同條例第十三條第四項未經許
    可持有槍砲之主要組成零件罪，被告以一持有行為觸犯上開
    二罪名，為想像競合犯，應依刑法第五十五條之規定，從一
    重論以槍砲彈藥刀械管制條例第十三條第四項之罪處斷。又
    被告於80年間，曾因違反肅清煙毒條例，為臺灣高等法院臺
    南分院判處有期徒刑十四年六月確定，86年4月3日假釋出獄
    後，於94年6月9日假釋付保護管束期滿未經撤銷假釋視為執
    行完畢，有台灣高等法院被告前案紀錄表在卷足憑，其於五
    年內故意再犯有期徒刑以上本案之罪，為累犯，應依刑法第
    四十七條第一項之規定，加重其刑。爰審酌被告前案紀錄、
    素行非佳，其持有子彈、彈匣之行為，對於社會治安存在潛
    在危險性，並衡以其持有子彈、彈匣之數量，持有期間未久
    即被查獲，犯後坦承犯行，態度良好，且無證據足資證明被
    告曾以所持有之上開子彈、彈匣為任何犯行，對於他人或公
    眾尚未造成現實惡害及其高中畢業之智識程度等一切情狀，
    量處如主文所示之刑，並就罰金刑部分諭知易服勞役之折算
    標準。扣案口徑9mm制式子彈三十四顆（未經試射部分，已
    認定具有殺傷力）與扣案SIG SAUER廠半自動手槍之主要組
    成零件制式彈匣一個，均屬違禁物，應依刑法第三十八條第
    一項第一款規定，併予宣告沒收。另扣案口徑12 GAUGE 之
    制式霰彈三十顆及口徑9mm制式子彈十七顆，均經試射完畢
    ，業經滅失，及扣案口徑12 GAUGE之制式霰彈四顆，經試射
    認不具殺傷力，非屬違禁物，且經試射後已滅失，爰均不併
    予宣告沒收。
四、又刑法第六十二條之自首，以有偵查犯罪權限之機關或人員
    尚未發覺其犯罪前，主動向該管機關申告其犯罪事實，進而
    接受裁判為要件。本件係台南市警察局第三分局員警於96年
    10月16日上午接獲通報有民眾打架糾紛並持有槍械，而至台
    南市○○街果菜市場執行勤務，於本原街一段188巷發現被
    告駕駛車號：6666-LV銀色賓士自小客車，員警盤查被告時
    ，由該車左後車窗玻璃目視到右後座上有兩包紅色疑似霰彈
    槍子彈，始請被告打開左後車門確定為霰彈槍子彈，因而查
    獲，有該分局警員林敏祥、謝富雄、王任正三人提出查獲過
    程職務報告在卷可稽（附於警卷第3頁），核與被告於本院
    審理時供述：「我拾獲時該槍彈是以塑膠袋裝起來，分別裝
    在兩個黑色的小皮包內，就是如警卷照片所示的兩個黑色的
    皮包，該兩個黑色皮包再以一個大的紙袋裝起來，我是以原
    來的包裝方式放在車後座椅子上」、「因為紙袋很小，霰彈
    部分放在紙袋的最上面，霰彈是用透明塑膠袋裝起，有露出
    紙袋，員警從外面就可以看到裡面的紅色霰彈」等語相符（
    本院卷第43頁），並經本院核閱查獲現場照片，扣案紅色霰
    彈確係以透明塑膠袋包裝無訛（警卷第12頁），據此，員警
    顯然於盤查之始即發現被告持有扣案子彈，則被告於員警發
    現扣案子彈後，打開後車門供員警檢視所持有之扣案子彈，
    並不符合自首要件，附此敘明。
五、據上論結，依刑事訴訟法第二百九十九條第一項前段、第二
    百七十三條之一第一項，槍砲彈藥刀械管制條例第十二條第
    四項、第十三條第四項，刑法第十一條前段、第五十五條、
    第四十七條第一項、第三十八條第一項第一款、第四十二條
    第三項，判決如主文。
中    華    民    國    97    年     8    月    12    日
                  刑事第五庭  審判長法    官  沈揚仁
                                    法    官  林欣玲
                                    法    官  林逸梅
以上正本證明與原本無異。
如不服本判決應於收受本判決後10日內向本院提出上訴書狀，並
應敘述具體理由。如未敘述上訴理由者，應於上訴期間屆滿後20
日內向本院補提理由書狀（均須按他造當事人之人數附繕本）「
切勿逕送上級法院」。
                                    書 記 官  郭純瑜
中    華    民    國    97    年    8     月    13    日
附錄論罪科刑法條：
槍砲彈藥刀械管制條例第12條
未經許可，製造、販賣或運輸子彈者，處 1 年以上 7 年以下有
期徒刑，併科新台幣 500 萬元以下罰金。
未經許可，轉讓、出租或出借子彈者，處 6 月以上 5 年以下有
期徒刑，併科新台幣 300 萬元以下罰金。
意圖供自己或他人犯罪之用，而犯前二項之罪者，處 3 年以上
10 年以下有期徒刑，併科新台幣 700 萬元以下罰金。
未經許可，持有、寄藏或意圖販賣而陳列子彈者，處 5 年以下有
期徒刑，併科新台幣 300 萬元以下罰金。
第 1 項至第 3 項之未遂犯罰之。
槍砲彈藥刀械管制條例第13條
未經許可，製造、販賣或運輸槍砲、彈藥之主要組成零件者，處
三年以上十年以下有期徒刑，併科新台幣七百萬元以下罰金。
未經許可，轉讓、出租或出借前項零件者，處一年以上七年以下
有期徒刑，併科新台幣五百萬元以下罰金。
意圖供自己或他人犯罪之用，而犯前二項之罪者，處五年以上有
期徒刑，併科新台幣一千萬元以下罰金。
未經許可，持有、寄藏或意圖販賣而陳列第一項所列零件者，處
六月以上五年以下有期徒刑，併科新台幣三百萬元以下罰金。
第一項至第三項之未遂犯罰之。


司法院資訊處製作；財團法人民間司法改革基金會備份。
